臺灣桃園地方法院刑事判決　　　　　　　100年度易字第426號
公　訴　人　臺灣桃園地方法院檢察署檢察官
被　　　告　志偉
上列被告因竊盜案件，經檢察官提起公訴（99年度偵字第6157號
），被告於本院準備程序中就被訴之事實為有罪之陳述，經本院
裁定改依簡式審判程序審理並判決如下：
    主  文
志偉攜帶兇器於夜間侵入住宅竊盜，累犯，處有期徒刑柒月。
    事  實
一、志偉前於民國96年間，因違反毒品危害防制條例案件，經
    本院於96年9 月10日，以96年度審易字第91號分別判處有期
    徒刑3 月、有期徒刑3 月，減為有期徒刑1 月又15日、有期
    徒刑1 月又15日，並定應執行刑為有期徒刑3 月確定；復於
    96年間，再因違反毒品危害防制條例等案件，經本院於96年
    10月25日，以96年度審訴字第382 號分別判處有期徒刑8 月
    、有期徒刑4 月、有期徒刑4 月，減為有期徒刑4 月、有期
    徒刑2 月、有期徒刑2 月，並定應執行刑為有期徒刑8 月確
    定。前開二案之刑接續執行，志偉於96年12月27日入監服
    刑，甫於97年10月1 日因易科罰金執行完畢而出監，詎不知
    警惕。竟意圖為自己不法之所有，於99年1 月27日凌晨2 時
    30分許，持客觀上足以對人之生命、身體及安全均構成危險
    而可供為兇器使用之斜口鉗1 支，侵入桃園縣楊梅市○○街
    6 號公寓之3 樓逃生樓梯間，以上開斜口鉗敲擊、鬆脫梁圓
    香所有之白鐵窗2 只，而竊取前開白鐵窗2 只得逞。嗣因居
    住於前開桃園縣楊梅市○○街6 號公寓之鄰居陳錦玫乍聞
    志偉以斜口鉗敲擊白鐵窗之聲響乃察覺有異，遂報警到場處
    理，員警乃當場查獲志偉竊得之上開白鐵窗2 只，並扣得
    上開斜口鉗1 支，而悉上情。
二、案經桃園縣政府警察局楊梅分局報請臺灣桃園地方法院檢察
    署檢察官偵查。
    理  由
一、程序方面按最重本刑為3 年以下有期徒刑、拘役或專科罰金
    之罪，及刑法第320 條、第321 條之竊盜罪，經第二審判決
    者，不得上訴於第三審法院，刑事訴訟法第376 條第1 款、
    第2 款定有明文。又除簡式審判程序、簡易程序及第376 條
    第1 款、第2 款所列之罪之案件外，第一審應行合議審判，
    96年3 月21日公布、同年月23日施行之刑事訴訟法第284 條
    之1 亦有明文，本件被告志偉係犯刑法第321 條之罪（詳
    後述），依上開規定得行獨任審判。又本件被告志偉所犯
    之罪，並非法定刑為死刑、無期徒刑或最輕本刑3 年以上有
    期徒刑之罪，亦非高等法院管轄第一審之案件，而被告志
    偉於準備程序中就被訴事實已為有罪之陳述，經本院告知簡
    式審判程序之旨，並聽取被告志偉與公訴人之意見後，本
    院乃依刑事訴訟法第273 條之1 第1 項規定，裁定行簡式審
    判程序，合先敘明。
二、事實認定方面
(一)、上揭事實業據被告志偉於本院審理時坦承不諱（見本院10
    0 年度易字第426 號卷第21頁），核與證人薛安琪、梁圓香
    、陳錦玫之證述相符（見臺灣桃園地方法院檢察署99年度偵
    字第6157號偵查卷宗第12頁至第19頁、第56頁至第61頁、第
    24頁至第25頁、第27頁至第30頁、第54頁至第61頁），並有
    桃園縣政府警察局公務電話紀錄簿、員警郭益職務報告、贓
    物認領保管單、車號查詢汽車車籍資料、現場照片、監視器
    翻拍照片、門號0000000000、0000000000行動電話之通聯紀
    錄查詢、證人陳錦玫所繪現場圖、99年4 月30日之遠傳電信
    股份有限公司函、移動設備識別碼照片、99年7 月17日之遠
    傳電信股份有限公司函、99年11月2 日之內政部警政署刑事
    警察局函（各見同上偵卷第10頁、第11頁、第68頁、第33頁
    、第34至第40頁、第69至第70頁、第42頁至第52頁、第64頁
    、第71頁至第72頁），堪認被告志偉前揭具任意性之自白
    核與事證相符，洵為信實。
(二)、按修正前（有關新舊法比較之說明，另述如下）刑法第321
    條第1 項第3 款之攜帶兇器竊盜罪，係以行為人攜帶兇器竊
    盜為其加重條件，此所謂兇器，其種類並無限制，凡客觀上
    足對人之生命、身體、安全構成威脅，具有危險性之兇器均
    屬之，且祇須行竊時攜帶此種具有危險性之兇器為已足，並
    不以攜帶之初有行兇之意圖為必要（最高法院79年台上字第
    5253號判例參照）。查扣案之斜口鉗1 支，為金屬材質，質
    地堅硬（見同上偵卷第36頁），被告雖於本院準備程序時一
    度供述其並未攜帶前開斜口鉗犯案云云（見本院99年度審易
    字第2131號卷第49頁），然被告於本院審理時已坦承攜帶兇
    器竊盜之犯行（見本院100 年度易字第426 號卷第21頁），
    且依證人陳錦玫於警詢及偵訊時證稱：案發當時伊在洗澡有
    聽到金屬敲打之聲音，就看到窗戶從對面桃園縣楊梅市○○
    街6 號3 樓掉下來等語明確（見同上偵卷第27頁、第55頁）
    ，且員警於現場並未發現其他任何工具，而被告所竊取之白
    鐵窗2 只，本係牢固鑲於牆上，倘非被告以工具敲打、鬆脫
    ，自難輕易竊得上開白鐵窗2 只，足見被告上開於本院準備
    程序之供詞，當屬輕卸之詞，不足採信。復按修正前刑法第
    321 條第1 項第1 款之夜間侵入住宅竊盜罪，其所謂「住宅
    」，乃指人類日常居住之場所而言，公寓亦屬之。至公寓樓
    下之「樓梯間」，雖僅供各住戶出入通行，然就公寓之整體
    而言，該樓梯間為該公寓之一部分，而與該公寓有密切不可
    分之關係，故於夜間侵入公寓樓下之樓梯間竊盜，難謂無同
    時妨害居住安全之情形，自應成立刑法第321 條第1 項第1
    款於夜間侵入住宅竊盜罪。查本件被告所侵入竊取上開白鐵
    窗之處，係桃園縣楊梅市○○街6 號公寓3 樓逃生樓梯間，
    雖被告之前妻薛安琪於案發當時居住於前開桃園縣楊梅市○
    ○街6 號公寓之6 樓607 室，然被告與薛安琪於案發當時已
    離婚，此有被告之全戶戶籍基本資料1 份在卷可稽（見同上
    偵卷第32頁），而被告亦供承，案發當時其並未與其前妻同
    住於桃園縣楊梅市○○街6 號公寓之6 樓607 室（見同上偵
    卷第6 頁至第7 頁），堪認被告對桃園縣楊梅市○○街6 號
    公寓之逃生樓梯並無使用權限，而桃園縣楊梅市○○街6 號
    之公寓既為人類日常居住之場所之住宅，該公寓之逃生樓梯
    ，乃於緊急事故、必要時刻或簡便通行可供該公寓之各住戶
    出入通行（見同上偵卷第39頁、第40頁），就公寓之整體而
    言，此樓梯間乃為該公寓之一部分，而與該公寓有密切不可
    分之關係，是依上開判例意旨說明，被告本件所為之竊盜犯
    行，核屬夜間侵入住宅竊盜甚明。
(三)、綜上所述，被告志偉如事實欄所示之加重竊盜犯行，已堪
    認定，應依法論科。
三、法律適用方面
(一)、查本件被告志偉行為後，刑法第321 條條文業於100 年1
    月26日修正公布，被告行為時之刑法第321 條規定：「犯竊
    盜罪而有左列情形之一者，處6 月以上、5 年以下有期徒刑
    ：一、於夜間侵入住宅或有人居住之建築物、船艦或隱匿其
    內而犯之者。二、毀越門扇、牆垣或其他安全設備而犯之者
    。三、攜帶兇器而犯之者。四、結夥三人以上而犯之者。五
    、乘火災、水災或其他災害之際而犯之者。六、在車站或埠
    頭而犯之者（第1 項）。前項之未遂犯罰之（第2 項）。」
    而被告行為後，刑法第321 條業經修正，於100 年1 月26日
    經總統以華總一義字第10000015561 號公布：「犯竊盜罪而
    有下列情形之一者，處6 月以上、5 年以下有期徒刑，得併
    科新臺幣10萬元以下罰金：一、侵入住宅或有人居住之建築
    物、船艦或隱匿其內而犯之者。二、毀越門扇、牆垣或其他
    安全設備而犯之者。三、攜帶兇器而犯之者。四、結夥三人
    以上而犯之者。五、乘火災、水災或其他災害之際而犯之者
    。六、在車站、埠頭、航空站或其他供水、陸、空公眾運輸
    之舟、車、航空機內而犯之者（第1 項）。前項之未遂犯罰
    之（第2 項）。」經比較刑法第321 條修正前後規定之結果
    ，應認修正後之法律並非較有利於被告，依刑法第2 條第1
    項前段之規定，自應適用行為時之法律即修正前刑法第321
    條規定論處。
(二)、核被告所為，係犯修正前刑法第321 條第1 項第3 款、第1
    款之攜帶兇器於夜間侵入住宅竊盜罪。被告有如事實欄所示
    之犯罪科刑與執行紀錄，此有臺灣高等法院被告前案紀錄表
    1 份在卷足參，其於有期徒刑執行完畢後，5 年以內故意犯
    本件有期徒刑以上之罪，為累犯，應依刑法第47條第1 項規
    定加重其刑。爰審酌被告正值壯年，社會歷練已豐，竟不思
    以正常管道賺取財物，而以竊盜行徑為之，原不宜輕縱，惟
    念其於犯後終知坦承犯行，已見悔意，並兼衡被告竊得之物
    之價值，及其犯罪之動機、目的、生活狀況、智識程度等一
    切情狀，爰量處如主文所示之刑，以資懲儆。
(三)、扣案之斜口鉗1 支，雖係供被告犯本件加重竊盜犯行所用之
    物，然非屬被告所有，業據被告於本院審理時供明在卷（見
    本院100 年度易字第426 號卷第21頁背面），故無庸宣告沒
    收，併此敘明。
據上論斷，應依刑事訴訟法第284 條之1 、第273 條之1 第1 項
、第299 條第1 項前段，刑法第2 條第1 項前段、修正前刑法第
321 條第1 項第1 款、第3 款、第47條第1 項，判決如主文。
本案經檢察官戴瑞麒到庭執行職務。
中    華    民    國   100    年     6    月     7    日
                  刑事第四庭    法  官  張宇葭
以上正本證明與原本無異。
如不服本判決應於收受判決後10日內向本院提出上訴書狀，並應
敘述具體理由。其未敘述上訴理由者，應於上訴期間屆滿後20日
內向本院補提理由書( 均須按他造當事人之人數附繕本) 「切勿
逕送上級法院」。
                                書記官  高  平
中    華    民    國   100    年    6     月    7     日
附錄論罪科刑法條：
修正前刑法第321 條第1 項第1 款、第3 款犯竊盜罪而有下列情
形之一者，處6 月以上、5 年以下有期徒刑，得併科新臺幣10萬
元以下罰金：
一、侵入住宅或有人居住之建築物、船艦或隱匿其內而犯之者。
三、攜帶兇器而犯之者。